臺灣臺南地方法院刑事判決
110年度侵訴字第38號
公  訴  人  臺灣臺南地方檢察署檢察官
被      告  鍾傳颺



選任辯護人  林志雄律師
(法扶律師)          
被      告  黃祈成



選任辯護人  黃以承律師
(法扶律師)          
上列被告因家暴妨害性自主等案件，經檢察官提起公訴（110年
度偵字第2188號、第8259號、第10135號），本院判決如下：
    主  文
丁○○以藥劑犯強制性交罪，處有期徒刑柒年拾月；又攜帶兇器
犯強制性交罪，處有期徒刑玖年。應執行有期徒刑壹拾年。
丙○○犯強盜罪，處有期徒刑參年陸月。
扣案如附表所示之物及使用○○○○○○○○○○門號之IPHONE手機壹支（
含SIM卡壹張）均沒收；未扣案之丙○○之犯罪所得新臺幣貳佰元
沒收，全部或一部不能沒收或不宜執行沒收時，追徵其價額。
    事  實
一、丁○○原與代號AC000-A110001號女子（成年人，下稱甲女)之
    母即代號AC000-A110001A號女子（下稱乙女)為同居男女朋
    友關係，而與甲女、乙女同住在甲女位於臺南市東區之住處
    （住址詳卷，下稱甲女住處)，為家庭暴力防治法第3條第2
    款所指之家庭成員關係。丁○○基於以藥劑犯強制性交之犯意
    ，於民國110年1月3日某時，在甲女住處，將含有Clozapine
    成分、具有昏睡副作用之不詳藥品摻入甲女所購買之優酪乳
    內讓甲女飲用，於同年月4日上午見甲女因藥效發作而精神
    不濟，又於同年月4日8時許，拿同摻有上開不詳藥品之優酪
    乳再讓甲女飲用後，丁○○待甲女家人均出門工作而僅有甲女
    與其同在甲女住處之際，於同年月4日10時30分許在甲女房
    間內，對因飲用前開摻有昏睡副作用藥品之優酪乳，受藥效
    影響而已處於昏昏沉沉狀態之甲女，強行脫去甲女衣褲，且
    不顧甲女之掙扎，以手指及生殖器插入甲女之陰道內，據以
    違反甲女意願而對甲女為強制性交行為。嗣乙女於同年月4
    日22時許返回甲女住處，經甲女告知上情而報警查獲。
二、丁○○因為警查獲前情並報請臺灣臺南地方檢察署檢察官偵查
    ，而於110年4月初收到同署檢察官傳訊之傳票，已搬離甲女
    住處之丁○○竟萌生私行拘禁甲女而藉以遊說影響甲女之證述
    ，並再度對甲女進行強制性交之計畫，本於私行拘禁甲女及
    攜帶兇器對甲女為強制性交之犯意，且夥同並不知丁○○與甲
    女、乙女之往來情形及丁○○另有欲對甲女為私行拘禁、強制
    性交計畫，起初僅本於與丁○○共同基於剝奪甲女之行動自由
    之犯意聯絡的友人丙○○：
　㈠經丁○○以其所有使用0000000000門號之IPHONE手機與丙○○所
    有使用0000000000門號之IPHONE手機相互聯絡，丙○○駕車至
    臺南市○區○○路00○00號前，與丁○○會合，再改由丙○○駕駛丁
    ○○所有之車牌號碼0000-00號自用小客車（下稱9306-GF號車
    ），搭載丁○○先於110年4月8日23時許同至甲女住○○巷○○巷
    號詳卷），待甲女打工下班而騎乘車牌號碼000-***號機車
    （號碼詳卷，下稱182-***號機車）返抵該巷口時，9306-GF
    號車在該處擋止甲女所騎機車，由丁○○下車持其所有之可發
    出電流而具有電擊危害人體作用之電擊棒1支電擊甲女，並
    與同下車之丙○○合力將甲女強行推入9306-GF號車之後座，
    再由丙○○駕駛9306-GF車搭載丁○○、甲女至附近之空地，在
    該車上由丁○○以其所有之膠帶纏綑甲女之雙手手腕於前胸、
    與丙○○合力以丁○○所有之膠帶纏綑甲女雙腳腳踝，丁○○並另
    以帆布環扣皮帶4條（即起訴書所稱「皮帶」及起訴書附表
    編號2所載「使用過之綑綁繩子」）綑綁甲女之雙手手臂及
    雙腳膝蓋、以其所有之膠帶封黏甲女口部、以其所有之眼罩
    1件遮蓋甲女之雙眼，致使甲女之行動自由完全遭到上開非
    法之方法剝奪而動彈不得地躺在9306-GF車之後座。
  ㈡丙○○駕駛9306-GF車搭載丁○○及受綑綁之甲女，欲至臺南市○
    區○○路00○00號前即丙○○原本停車之處所時，丁○○因發現其
    鞋子掉落在甲女住處之巷口，丙○○遂駕駛9306-GF車搭載丁○
    ○及受綑綁之甲女返回該巷口，丁○○下車撿拾鞋子，並駕騎
    停放在該巷口之182-***號機車而欲前往臺南市○區○○路○段0
    00號前藏放，丙○○則駕駛9306-GF車搭載受綑綁之甲女在後
    跟隨，然因跟丟而停在不詳地點之路旁時，丙○○竟突發溢出
    原來與丁○○共同剝奪甲女之行動自由之犯意，單獨轉念而層
    升變更為對四肢均受綑綁、口部遭膠帶封黏無法出聲，動彈
    不得地躺在後座狹窄空間而正處於不能抗拒狀態之甲女，同
    時基於違反甲女之意願並意圖為自己不法所有，對甲女接連
    進行猥褻及強取財物等作為之強制猥褻及強盜犯意，強行以
    手掌並四指伸直併攏地隔著甲女所著運動長褲，進行前後、
    上下撫摸甲女陰部之猥褻行為，續用手伸入甲女所著長褲之
    右邊口袋內，強取甲女所有而折疊一起之面額新臺幣（下同
    ）100元紙鈔2張（下稱200元）得手。嗣駕騎182-***號機車
    之丁○○未見丙○○駕駛9306-GF車在後跟隨而以電話與之聯繫
    ，丙○○再駕駛9306-GF車跟隨駕騎182-***號機車之丁○○至臺
    南市○區○○路○段000號前，丁○○將該機車藏妥，再搭上丙○○
    駕駛之9306-GF車至臺南市○區○○路00○00號前，丙○○便應丁○
    ○之要求，下車並駕駛自己之車離去，丁○○則繼續駕駛9306-
    GF車搭載受綑綁之甲女前往臺南市○○區○○路00巷00號即丁○○
    之老家（下稱丁○○之老家）。
  ㈢丁○○攜帶電擊棒並將甲女帶進丁○○之老家內私行拘禁，為圖
    避免甲女逃離而加強禁閉之效果，基於以強暴使甲女施用第
    四級毒品之犯意，在老家客廳強餵甲女含有第四級毒品硝西
    泮（Nitrazepam）成分之「耐妥眠」（又稱「眠確當」、具
    有鎮靜及肌肉鬆弛之副作用）橘色錠劑及不詳成分（未檢出
    毒品成分）之白色錠劑各1顆，再將甲女拖入老家房間內（
    甲女僅將上開2顆錠劑含於口中而未吞入，暗中趁丁○○未注
    意之際，將該2顆錠劑吐在房間內之床底），並將綑綁甲女
    四肢之膠帶、帆布環扣皮帶拆卸，強行褪去甲女所著之全部
    衣褲，為甲女穿上丁○○所有而事先準備之綑綁衣1件，再用
    膠帶、前開帆布環扣皮帶重新纏綑甲女之四肢，以及從甲女
    之脖子套綁1條延伸至甲女大腿之黑色長帶，使甲女身體呈
    彎曲之姿態後，丁○○用手指插入甲女陰道，續持其所有之潤
    滑液1包塗抹甲女下體，將陰莖插入甲女陰道抽動直至射精
    ，而對甲女為強制性交。
　㈣嗣因乙女無法連繫甲女，查覺有異而報警，經警循線於110年
    4月9日4時45分許，至丁○○之老家解救甲女及當場逮捕丁○○
    ，並在丁○○之老家搜索查扣附表一所示均為丁○○所有而供實
    行、預備供實行前揭犯行使用之物，且除查扣上開摻入含Cl
    ozapine成分之不詳藥品而為甲女飲用之優酪乳空瓶1個外，
    另於同日8時55分許至同日9時許，至丙○○位於臺南市○區○○
    路00巷00○0號住處，查扣前揭丙○○所有而供其與丁○○聯絡之
    使用0000000000門號之IPHONE手機1支（含SIM卡1張）。
三、案經甲女、乙女訴由臺南市政府警察局第一分局報請臺灣臺
    南地方檢察署檢察官偵查起訴。
    理  由
壹、證據能力部分：
    本判決下列所引用之各項證據，檢察官、辯護人及被告丁○○
    、丙○○均同意作為證據，且至言詞辯論終結前均未見有聲明
    異議之情形，本院審酌各該證據作成之客觀環境及條件，均
    無違法或不當取證或其他顯不可信之情形，作為證據使用皆
    屬適當，依刑事訴訟法第159條之5之規定，均有證據能力。
貳、實體部分：
一、訊據被告丁○○對於上揭犯行均坦承不諱；被告丙○○對於事實
    欄「二」之㈠、㈡所示之其起初僅與被告丁○○基於共同剝奪甲
    女行動自由之意，經被告丁○○以其所有使用0000000000門號
    之IPHONE手機與被告丙○○所有使用0000000000門號之IPHONE
    手機相互聯絡，被告丙○○駕車至臺南市○區○○路00○00號前與
    丁○○會合，再改由被告丙○○駕駛被告丁○○所有之9306-GF號
    車，搭載被告丁○○先於110年4月8日23時許同至甲女住處之
    巷口，擋止打工下班而騎乘182-***號機車返抵該巷口之甲
    女，由被告丁○○下車持其所有之電擊棒1支電擊甲女，被告
    丙○○並下車與被告丁○○合力將甲女強行推入9306-GF號車之
    後座，再由被告丙○○駕駛9306-GF車搭載被告丁○○、甲女至
    附近之空地，在該車上由被告丁○○以其所有之膠帶纏綑甲女
    之雙手手腕於前胸、與被告丙○○合力以被告丁○○所有之膠帶
    纏綑甲女雙腳腳踝，被告丁○○並另以帆布環扣皮帶4條綑綁
    甲女之雙手手臂及雙腳膝蓋、以其所有之膠帶封黏甲女口部
    、以其所有之眼罩1件遮蓋甲女之雙眼，使甲女之行動自由
    完全遭到剝奪而動彈不得地躺在9306-GF車之後座後，被告
    丙○○駕駛9306-GF車搭載被告丁○○及受綑綁之甲女，欲至臺
    南市○區○○路00○00號前即丙○○原本停車之處所時，被告丁○○
    因發現其鞋子掉落在甲女住處之巷口，被告丙○○再駕駛9306
    -GF車搭載被告丁○○及受綑綁之甲女返回該巷口，被告丁○○
    下車撿拾鞋子，並駕騎停放在該巷口之182-***號機車而欲
    前往臺南市○區○○路○段000號前藏放，被告丙○○則駕駛9306-
    GF車搭載受綑綁之甲女在後跟隨，然因跟丟，遂將該車停在
    不詳地點之路旁而與甲女獨處在車上時（下稱被告丙○○與甲
    女獨處於停在路旁之9306-GF車上之期間），被告丙○○有單
    獨從甲女所著運動長褲之右邊口袋內，取走甲女所有之200
    元之後，經駕騎182-***號機車之被告丁○○未見被告丙○○駕
    駛9306-GF車在後跟隨而以電話與之聯繫，被告丙○○再駕駛9
    306-GF車跟隨駕騎182-***號機車之被告丁○○至臺南市○區○○
    路○段000號前，被告丁○○將該機車藏妥，再搭上被告丙○○駕
    駛之9306-GF車至臺南市○區○○路00○00號前，被告丙○○即應
    被告丁○○之要求下車，並駕駛自己之車離去，被告丁○○則繼
    續駕駛9306-GF車搭載受綑綁之甲女離開等情，固均為坦認
    ，惟矢口否認有何強制猥褻及強盜犯行，並辯稱：我與甲女
    獨處於停在路旁之9306-GF車上之期間，因甲女曾遭被告丁○
    ○以電擊棒電擊，我害怕甲女會不會死亡而緊張，就從駕駛
    座伸右手往後座而碰觸甲女兩下即縮回，碰觸位置軟軟的而
    不知係為何處，之後因甲女好像快要從後座掉落，我用右手
    推甲女之右大腿而要將其推上後座時，發現甲女之運動長褲
    之右邊口袋內有東西，我就伸手入內取出而發現是2張100元
    紙鈔，我拿出後心裡覺得怪怪的及害怕，就隨手丟棄至車外
    而未再為持有，且在該段我與甲女獨處於停在路旁之9306-G
    F車上之期間，我並無用手撫摸甲女陰部之猥褻作為云云，
    被告丙○○之辯護人則為其辯稱：依內政部警政署刑事警察局
    110年06月28日刑生字第1100040021號鑑定書之鑑定結論，
    於甲女所著運動長褲之外側下腹至陰部處並未驗出殘有被告
    丙○○之DNA，且被告丙○○係為了確定甲女之生命跡象而伸手
    觸碰甲女身體時，可能因而誤觸甲女之陰部位置，又由臺南
    市政府警察局第一分局110年07月22日南市警一偵字第11003
    88320號函附之丁○○路線圖，顯示被告二人在甲女住處巷口
    開始剝奪甲女行動自由之時間為110年4月8日22時50分許，
    而被告丁○○嗣後駕駛9306-GF車離去之時點為同日23時9分許
    ，相隔僅約19分鐘，扣除駕車之時間，被告丙○○並無充裕時
    間在該車上對甲女進行猥褻，且被告丙○○於單獨駕駛9306-G
    F車之時，係面臨甲女會隨時醒來並同時需與被告丁○○密切
    聯繫之狀況，是否仍有餘力對甲女進行猥褻，不無疑問，又
    被告丙○○僅拿取甲女之200元而未再取走其他甲女之隨身財
    物，並隨即將取得之200元丟棄，且被告丙○○係受被告丁○○
    願給付報酬之金錢誘惑，而為剝奪甲女行動自由之犯行，則
    被告丙○○既可由被告丁○○取得報酬，是否再對甲女產生強盜
    犯意即有可疑，自無從認為被告丙○○係有基於不法所有之意
    圖而為強盜犯行等語。經查：
  ㈠被告二人上揭坦認部分，核與甲女於司法警察調查中、偵訊
    中、審理中及乙女於司法警察調查中、偵訊中之陳述情節相
    符，並有附表二所示之非供述證據可稽，復有附表一所示之
    供實行、預備供實行事實欄「一」、「二」所示行為使用之
    物，以及事實欄「一」所示摻入含Clozapine成分之不詳藥
    品而為甲女飲用之優酪乳空瓶1個，以及被告丙○○所有而供
    其與被告丁○○聯絡進行剝奪甲女行動自由事宜之使用000000
    0000門號之IPHONE手機1支（含SIM卡1張）扣案為證，此部
    分之事實堪可認定。
　㈡被告丙○○及其辯護人固以上揭情詞置辯，惟查：
　⑴甲女於偵訊中陳稱：我於110年4月8日晚上下班回家，被告丁
    ○○把1台銀色自小客車停在巷口，我要騎機車進入巷口時，
    該自小客車就擋在巷口不讓我進入，坐在該自小客車後座之
    被告丁○○打開車門，用電擊棒電我的右側脖子3下，要把我
    推入該自小客車之後座，而該自小客車之駕駛（即被告丙○○
    ，下稱被告丙○○）也有下車幫忙被告丁○○把我推進該自小客
    車之後座，因為被告丁○○有說要把我電暈，我就順勢裝暈，
    之後該自小客車開了一段距離而停在路邊，他們一起用膠帶
    、皮帶綁我的手腳，拿膠帶封我嘴巴、用眼罩遮我的眼睛而
    綑綁完畢後，我有偷偷地把眼罩拉一個小縫而繼續裝暈，然
    後我聽到被告丁○○說要回去我住家巷口撿他掉落的鞋子、順
    便把我的機車騎走，回到我住家巷口後，被告丁○○下車，而
    被告丙○○繼續開車，開了一段路後停在路邊時，被告丙○○有
    隔著我的衣服摸我下體，並拿走我口袋內之200元，被告丙○
    ○還有接電話說「是，我跟在你後面」，之後被告丁○○騎著
    我的機車帶了一段路後，其就坐上自小客車之副駕駛座，再
    開了一段路，被告丙○○就下車，換由被告丁○○駕車載我至被
    告丁○○之老家等語（見110年度偵字第2188號卷第159、160
    、166、167頁），且於審理中就其與被告丙○○獨處於停在路
    旁之9306-GF車上之期間的過程，除詳稱：被告丙○○與我獨
    處在9306-GF車上時，我係身著如附圖所示之拉上拉鏈之外
    套、T恤（內著內衣），下身著運動長褲（內著內褲），手
    腳被綑綁、膠帶黏嘴、眼罩遮眼，並以臉部朝上、偏右且身
    體略朝駕駛座傾斜，大腿以上躺在椅墊上而小腿伸出懸空之
    姿態平躺在後座，意識清楚而裝暈不敢動，且右邊眼罩有拉
    到鼻樑上方、露出縫隙而可看到坐在駕駛座之被告丙○○的動
    作，被告丙○○有半站起來而側身面向我，右手從前排兩個座
    椅之中間伸過來，我雖因上開眼罩拉下所露出之縫隙非大，
    看得到被告丙○○之手臂而看不到手掌，但有感覺被告丙○○之
    手掌先觸摸我的右大腿處如附圖紅色框線之位置，續以四指
    伸直併攏而在我的陰道口上方之陰毛、恥骨即如附圖黑色框
    線之陰部位置，隔著運動長褲在該位置前後、上下地撫摸，
    我因被綑綁而不能反抗，但有夾住大腿，被告丙○○有將手放
    在我的大腿內側中間而施力試圖要掰開然未成功，故其沒有
    摸到陰部下方而摸到上揭未被夾住之陰部位置，被告丙○○從
    觸摸我的右大腿處至撫摸陰部位置完畢之過程將近3分鐘，
    接著被告丙○○就伸手進入我的運動長褲之右邊口袋內，拿走
    放在比較接近袋口、對折2次而折疊一起之2張100元紙鈔，
    然後被告丙○○就回復坐到駕駛座等語外，並稱：我對於前揭
    被告丙○○觸摸我的右大腿及陰部，與其伸手進入我的運動長
    褲之右邊口袋內拿走200元之二個動作，係區別清楚而非混
    淆，並不覺得被告丙○○觸摸我的陰部之舉係屬誤觸等語（見
    院卷二第17至21、26至34、36至44、47至51頁，附圖所示框
    註甲女指稱遭被告丙○○觸摸右大腿處及陰部位置之照片，見
    院卷二第61、63頁），則甲女就其與被告丙○○獨處於停在路
    旁之9306-GF車上，並持續處於行動自由完全遭到剝奪而無
    法抗拒狀態之期間，被告丙○○曾對其施以撫摸陰部，以及擅
    自伸入運動長褲之右邊口袋拿走其所有之200元之情事，指
    述至為明確一致 。
　⑵又甲女於審理中尚稱：從我在車上遭被告二人綑綁，直至後
    來被告丙○○下車之期間，我都是一直維持前開手腳被綑綁、
    膠帶黏嘴、眼罩遮眼，臉部朝上、偏右且身體略朝駕駛座傾
    斜，大腿以上躺在椅墊上、小腿伸出懸空之姿態平躺在後座
    而未曾改變等語（見院卷二第28、29、51頁），並未見甲女
    在與被告丙○○獨處於9306-GF車上之期間，被告丙○○曾有用
    手接觸甲女身體而將甲女推回座椅之情事，且被告丙○○於審
    理中業稱：我可以清楚區分女子之大腿與下體而不會搞混，
    我也理解如附圖藍色框線所示我所稱之推甲女之右大腿位置
    ，並非女生之下體等語（見院卷二第172、173頁），則被告
    丙○○對於女子之大腿部位與下體即陰部位置，係可明白區別
    而不致誤判誤言，然其於司法警察調查中即稱：我在駕駛之
    車輛中，頭未往後看而用右手往後摸，想要查看甲女有無呼
    吸，不是故意摸到她的下體等語【見臺南市政府警察局第一
    分局南市警一偵字第1100197364號卷（下稱警二卷）第19頁
    】，復於偵訊中稱：我把自小客車停在公園路旁之停車格時
    ，有伸手往後面要確認甲女有無在呼吸，就不小心摸到甲女
    之下體等語（見110年度偵字第2188號卷第188頁），不僅從
    未言及其與甲女獨處在9306-GF車上之期間，有何因欲將甲
    女推回座椅而出手推觸甲女右大腿位置之作為，反而在其能
    清楚區分甲女之大腿部位與下體即陰部位置，知悉二者係分
    屬不同部位之情狀下，猶坦認其曾有用手觸摸甲女之下體即
    陰部位置，而恰與甲女所陳相符之舉動，足以佐認甲女上開
    所述遭被告丙○○撫摸其陰部之情節為實。
　⑶又從臺南市政府警察局第一分局110年07月22日南市警一偵字
    第1100388320號函附之丁○○路線圖、汽車行車軌跡監視器影
    像各1份（見院卷一第223至233頁），路邊監視器顯示攝得9
    306-GF車曾出現之影像時地依序為110年4月8日22時50分許
    於甲女住處之巷、同日23時09分許於臺南市文化路與文化二
    街口、同日23時42分許於南141鄉道與臺南市○○路○段000號
    口，以及同年月9日0時13分許於臺南市玉井區中山路與中正
    路口、同日1時24分許於臺南市○○區○○路○○○路○○○○0○○於○○
    市○○區○○路00號，然宥於並非道路四周均有裝設監視器及影
    像保存時間之故，上開可查見之監視器影像僅能拼列研判93
    06-GF車之大致動向，本無法得出行車動態之精準全貌，更
    況被告丙○○有駕駛9306-GF車搭載受綑綁之甲女停在路旁而
    獨處一段時間，係為明確而不爭之事實，且縱由前開監視器
    顯示攝得9306-GF車於110年4月8日22時50分許出現在甲女住
    處之巷、於同日23時09分許於臺南市文化路與文化二街口之
    間相隔約19分鐘，以及續於相隔約33分鐘許之同日23時42分
    許出現於南141鄉道與臺南市○○路○段000號口之景象，均超
    過甲女所陳被告丙○○從觸摸其右大腿處至撫摸陰部位置完畢
    之全程近3分鐘之時數，自無從因前揭監視器攝得9306-GF車
    於110年4月8日22時50分許出現在甲女住處之巷、於同日23
    時09分許出現在臺南市文化路與文化二街口之間相隔約19分
    鐘，即可作為被告丙○○在與甲女獨處於停在路旁之9306-GF
    車上之時段，並無充裕時間對甲女進行撫摸陰部行為之理由
    。
　⑷再附圖所示於甲女所著運動長褲之外側下腹至陰部處，固鑑
    出不排除混有甲女與被告丁○○之DNA-STR型別，而排除混有
    被告丙○○之DNA-STR型別，有臺南市政府警察局第一分局110
    年07月03日南市警一偵字第1100341907號函附之內政部警政
    署刑事警察局110年06月28日刑生字第1100040021號鑑定書1
    份可憑（見院卷一第161至172頁），惟被告丙○○於審理中稱
    ：我與甲女獨處於停在路旁之9306-GF車上時，車上有冷氣
    ，且我的身體係屬乾燥，手部是乾的而無手汗，碰觸甲女衣
    物之右手手掌係為乾淨沒有流汗等語（見院卷二第171、172
    頁），鑒於被告丙○○與甲女獨處於9306-GF車上之期間，被
    告丙○○處於身體乾燥而非出汗、手部亦為乾淨而無手汗之狀
    態，則其以手掌碰觸甲女之衣褲，未必會於甲女之衣褲沾黏
    留存可供鑑別之體液、斑跡等物質，此與情理並不相違，尚
    不能因未於甲女所著運動長褲之外側下腹至陰部處鑑得存有
    被告丙○○之DNA-STR型別之跡證，即可遽為排除被告丙○○曾
    有撫摸甲女陰部之舉。
　⑸又女子之陰部為生殖器官，既非人體之肺部、心臟等呼吸、
    心跳器官之所在位置，亦非如頸部或手腕等可探得脈博跳動
    之處，並無所謂以觸摸女子之陰部為確認有無呼吸、心跳等
    生命跡象之方式，為一般眾所周知之理，是被告丙○○辯稱其
    係因欲探知遭電擊棒電擊並被綑綁之甲女之生命跡象，始伸
    手觸碰甲女而誤觸甲女之陰部云云，顯為無稽而無可採認；
    再者被告丙○○與甲女獨處於停在路旁之9306-GF車上之期間
    ，9306-GF車係為停車而非行駛之中，當時坐於駕駛座而無
    庸執行操控駕駛動作之被告丙○○，縱然有在等候被告丁○○之
    進一步聯繫，然由被告丙○○及甲女所陳，被告丙○○伸手對甲
    女進行接觸身體之舉動時，並未見被告丙○○有何同時與被告
    丁○○進行聯繫之狀況，且被告丙○○對當時係四肢均受綑綁、
    戴眼罩遮眼、膠帶封嘴，動彈不得地躺在後座狹窄空間而無
    法逃脫、抗拒之甲女，伸手施以撫摸甲女陰部之作為，實無
    任何阻礙而不費吹灰之力，自不能因被告丙○○在等候被告丁
    ○○之聯繫，即當然處於無餘力對甲女進行撫摸陰部作為之情
    狀可言。 
　⑹經上所述，甲女指述在其與被告丙○○獨處於停在路旁之9306-
    GF車上之期間，曾遭被告丙○○用手撫摸其陰部之情節，應非
    虛構而真實可信，而刑法所指強制猥褻行為，係以對於男女
    以強暴、脅迫、恐嚇、催眠術或其他違反其意願之方法而為
    猥褻者，為構成要件，所謂「其他違反其意願之方法」，係
    指該條所列舉之強暴、脅迫、恐嚇、催眠術以外，其他一切
    違反被害人意願之方法而言，是基於保護性自主權法益，相
    關之性行為必須絕對「尊重他方之意願」，祇須所施用之方
    法違反被害人之意願，足以壓抑被害人之性自主決定權者，
    即足當之，再者撫摸女子陰部之舉動，在客觀上足以刺激或
    滿足性慾，並引起普通一般人羞恥或厭惡感而侵害性的道德
    感情，有礙於社會風化，業屬猥褻行為，被告丙○○在與甲女
    獨處於停在路旁之9306-GF車上之期間，其與甲女並不相識
    ，本無所謂愛慕情誼之關係及身體親密接觸之慣行互動，且
    甲女亦毫無任何約定或同意而願與被告丙○○發生親密接觸之
    原由及意願，然被告丙○○竟對四肢均受綑綁、口部遭膠帶封
    黏無法出聲地躺在後座狹窄空間而無法動彈之甲女，強行以
    手掌並四指伸直併攏地在甲女陰部位置，隔著甲女所著運動
    長褲做出前後、上下撫摸之舉動，據以妨害甲女之意思自由
    而使其被迫忍受被告丙○○對其進行上揭猥褻作為，則被告丙
    ○○違反甲女之意願而對其施以猥褻行為，應認彰顯。
  ⑺再按搶奪、強盜等強制手段之財產犯罪類型，係行為人明知
    對於該項財物並無法律上正當權源，圖以巧取掠奪之手段占
    為己有，即符合該等犯罪所指不法所有意圖之主觀要件。被
    告丙○○明知甲女業因遭其與被告丁○○合力執行前開剝奪行動
    自由之作為，致動彈不得地躺在9306-GF車之後座狹窄空間
    而正處於不能抗拒狀態，且其亦無任何足以拿取甲女所有之
    財物並占為己有之法律上正當權源，然其仍擅自伸手進入甲
    女所著運動長褲之口袋內，搜取拿出甲女所有之200元，並
    將該非其所有之200元置於自己掌管而未歸還甲女，則其基
    於對正處於不能抗拒狀態之甲女，施以強行取走甲女所有之
    金錢之強制手段，據以獲得甲女之金錢而歸己占有取得之不
    法所有意圖，而強取甲女所有之200元得手之強盜行為，昭
    然若揭，並不因被告丙○○是否尚有另外搜獲甲女身上之其他
    財物而予以洗劫一空，或其嗣後是否有將該強盜取得之200
    元予以丟棄、花費等處分舉動，即足以改變強盜行為成立之
    事實；又被告丙○○可否因與被告丁○○協力執行
　　剝奪甲女行動自由之作為，而由被告丁○○取得報酬，此與被
    告丙○○單獨萌生強盜犯意而對甲女為強盜犯行，係分屬二事
    而無相互排斥之關係，自無所謂因被告丁○○就合力剝奪甲女
    行動自由部分，曾有願給付報酬予被告丙○○之約定，即可當
    然排除被告丙○○實行上揭強盜行為之理。
　⑻從而，被告丙○○與甲女獨處於停在路旁之9306-GF車上之期間
    ，其曾對甲女施以強制猥褻及強盜行為，應可認定而不容推
    諉。
　㈢綜上所述，被告二人之犯行均可確認，被告丙○○所辯及其辯
    護人主張云云，無非事後卸責之詞而無可為採。本件事證明
    確，被告二人犯行均洵堪認定。
二、論罪科刑部分：
　㈠核被告二人所為：
　⑴被告丁○○部分：
　①就事實欄「一」所示行為，係犯刑法第222條第1項第4款之以
    藥劑犯強制性交罪。
　②電擊棒因能發出電流而具有電擊危害人體之作用，可供兇器
    使用，故就事實欄「二」所示行為，係犯刑法第302條第1項
    之私行拘禁罪、同法第222條第1項第8款之攜帶兇器犯強制
    性交罪及毒品危害防制條例第6條第4項之以強暴使人施用第
    4級毒品罪。被告丁○○就所犯毒品危害防制條例第6條第4項
    之犯行，於偵查及審判中均予自白，依毒品危害防制條例第
    17條第2項規定，就此部分減輕其刑；又被告丁○○係本於攜
    帶兇器進行私行拘禁甲女而藉以遊說影響甲女之證述，並得
    再度對甲女進行強制性交之計畫，而在對甲女持續實行私行
    拘禁之犯行中，以強暴使甲女施用第4級毒品而加強禁閉甲
    女於一定處所之效果，並據以對甲女施以強制性交，而同時
    觸犯攜帶兇器犯強制性交罪及以強暴使人施用第4級毒品罪
    之犯行，性質上係出於同一犯罪決意及計畫下所為，犯罪具
    有局部同一性，屬於一行為觸犯數罪名之想像競合犯，依刑
    法第55條前段規定，從重論以攜帶兇器犯強制性交罪。
　③被告丁○○與甲女曾有同居關係，而具有家庭暴力防治法第3條
    第2款所稱之家庭成員關係，則前開犯行固同屬家庭暴力防
    治法第2條第2款之家庭暴力罪，然該條款之罪並無罰則規定
    ，故仍依前揭罪名論處。
　④上揭二罪，犯意各別、行為互殊，應分論併罰。 　
　⑵被告丙○○部分：按行為始於著手，故行為人於著手之際具有
    何種犯罪故意，原則上自應負該種犯罪故意之責任。惟行為
    人若在著手實行犯罪行為繼續中轉化（或變更）其犯意（即
    犯意之昇高或降低），亦即就同一被害客體，轉化原來之犯
    意，改依其他犯意繼續實行犯罪行為，致其犯意轉化前後二
    階段所為，分別該當於不同構成要件之罪名，而發生此罪與
    彼罪之轉化，除另行起意者，應併合論罪外，其轉化犯意前
    後二階段所為仍應整體評價為一罪，是犯意如何，原則上以
    著手之際為準，惟其著手實行階段之犯意嗣後若有轉化為其
    他犯意而應被評價為一罪者，則應依吸收之法理，視其究屬
    犯意昇高或降低而定其故意責任，犯意昇高者，從新犯意，
    犯意降低者，從舊犯意（最高法院99年度台上字第3977號判
    決意旨參照）。被告丙○○最初僅本於與被告丁○○共同對甲女
    實施剝奪行動自由之強制手段，使甲女動彈不得地躺在9306
    -GF車之後座狹窄空間而處於不能抗拒狀態，並因而與甲女
    獨處於9306-GF車上之際，被告丙○○突發溢出原本僅共同剝
    奪甲女之行動自由之犯意，而在剝奪甲女行動自由之犯行仍
    在繼續、甲女持續處於不能抗拒狀態之基礎上，單獨轉念層
    升變更為對甲女同時實行強制猥褻及強盜之犯意，而據此實
    行強制猥褻及強盜之犯行，係屬犯意變更，且被告丙○○係在
    9306-GF車之狹窄車廂之同一空間及密接之時間內，並均在
    甲女持續處於不能抗拒之狀態下，對甲女接連而未中斷地進
    行強制猥褻及強盜之行為，性質上係出於同一犯罪決意及計
    畫下所為，犯罪具有局部同一性，屬於一行為觸犯數罪名之
    想像競合犯，依刑法第55條前段規定，從重論以強盜罪。又
    起訴書之犯罪事實欄業認被告丙○○並不知被告丁○○另將甲女
    私行拘禁及強制性交之計畫，而僅參與共同剝奪甲女行動自
    由之犯行，則起訴書所犯法條欄登載被告丙○○犯私行拘禁罪
    ，容有錯誤。
　㈡又刑法第222條第1項第4款所稱藥劑，不以傳統上具有催情作
    用之藥劑為限，兼含迷幻、興奮劑及安眠、鎮靜劑等，祇要
    足以致人無法或難以自主決定、自由表達性意願，或超越正
    常表現性慾念者，均已該當。其給與時機，在性行為終了之
    前，任何時段均可，非謂必須先期備藥，而後投藥，再促成
    性交，依序進行；又其方式，暗中入藥、明白給藥、誘惑供
    藥，悉相同評價，僅情節輕重有別，量刑時允宜考慮而已，
    易言之，其因果關係，乃存在於行為人利用藥劑，結果致被
    害人性意思自主之能力受有妨害，要與行為人是否事先備藥
    ，而後發生性行為無關（最高法院103年度台上字第3066號
    判決意旨參照）。甲女在被告丁○○之老家，於房間內遭被告
    丁○○強制性交之前，固曾先在客廳遭被告丁○○強餵含有硝西
    泮（Nitrazepam）成分之「耐妥眠」（又稱「眠確當」）橘
    色錠劑，而該種錠劑具有鎮靜及肌肉鬆弛之副作用，有眠確
    當(耐妥眠)藥品資料1份可參（見院卷一第261至263頁），
    惟甲女僅將上開錠劑含於口中，並即趁機吐出而未吞下，且
    之後亦意識清楚，未見有何因該錠劑之作用而陷於昏沉或其
    他足致甲女之性意思自主能力受有妨害之情狀，難認被告丁
    ○○此部所為尚有該當刑法第222條第1項第4款之加重條件，
    公訴意旨認為業有構成該加重條件，容有誤會。ˉ
　㈢又按刑法第59條規定犯罪之情狀可憫恕者，得酌量減輕其刑
    ，其所謂「犯罪之情狀」，與同法第57條規定科刑時應審酌
    之一切情狀，並非有截然不同之領域，於裁判上酌減其刑時
    ，應就犯罪一切情狀（包括第57條所列舉之10款事項），予
    以全盤考量，審酌其犯罪有無可憫恕之事由（即有無特殊之
    原因與環境，在客觀上足以引起一般同情，以及宣告法定低
    度刑，是否猶嫌過重等等），以為判斷；刑法第328條第1項
    之強盜罪之法定刑為5年以上有期徒刑，然同為犯強盜罪之
    人，其原因動機不一，犯罪情節未必盡同，其行為所造成危
    害社會之程度自屬有異，法律科處此類犯罪，所設之法定最
    低本刑同為「5年以上有期徒刑」，不可謂不重，於此情形
    ，倘依其情狀處以較輕之有期徒刑，即足以懲儆，並可達防
    衛社會之目的者，自非不可依客觀之犯行與主觀之惡性二者
    加以考量其情狀，是否有可憫恕之處，適用刑法第59條之規
    定酌量減輕其刑，期使個案裁判之量刑，能斟酌至當，符合
    比例原則。被告丙○○犯強盜罪，固侵害甲女之人身自由及財
    產權而屬可責，惟其於實施強盜犯行之過程中，並未造成甲
    女之身體受有重大傷害，且坦承確有伸手從甲女所著運動長
    褲之口袋內，取走甲女所有之200元之客觀情節，強盜所得
    僅200元，數額極低而為害程度有限，本院斟酌上情，倘若
    科以最低法定刑度有期徒刑5年，猶嫌過重，客觀上足以引
    起一般人之同情，難認罪刑相當，犯罪情狀顯可憫恕，是依
    刑法第59條規定，就被告丙○○部分減輕其刑。
　㈣爰審酌被告丁○○為滿足一己之性慾，利用甲女與其同居且對
    其信任之機會，將含有Clozapine成分、具有昏睡副作用之
    不詳藥品摻入優酪乳內讓甲女飲用，使甲女受藥效影響而昏
    昏沉沉之際，不顧甲女之掙扎，違反甲女意願而對其施以強
    制性交犯行，復於該次犯行業遭警查獲並報請檢察官偵辦中
    ，竟未加警惕收斂，為圖遊說影響甲女之證述及能再度對甲
    女進行強制性交，變本加厲地夥同被告丙○○以電擊棒電擊、
    綑綁等強力手段，限制甲女之行動自由，且被告丙○○在其與
    甲女獨處於9306-GF車上之際，竟趁甲女之行動自由完全遭
    到剝奪而持續處於不能抗拒之狀態，為自己之私慾而單獨對
    甲女進行強制猥褻及強盜犯行，而被告丁○○在將甲女帶進被
    告丁○○之老家後，除為加強禁閉甲女於一定處所之效果，而
    強餵甲女含有第四級毒品成分、具有鎮靜及肌肉鬆弛之副作
    用之錠劑外，並對甲女再度為強制性交之犯行，對於甲女之
    性自主決定權、人格尊嚴及自由權之戕害甚鉅，除致甲女因
    而承受生理及心理莫大之苦痛及恐懼，以及財產權遭受侵害
    外，並嚴重破壞社會安寧秩序，惡性非輕，又被告丁○○除曾
    於102年間因重利罪而獲緩起訴處分確定、被告丙○○除曾於9
    7年間因詐欺案件經法院判刑處罰（於97年9月1日執行完畢
    ），並無其他犯罪前科，有被告二人之臺灣高等法院被告前
    案紀錄表各1份可參，被告二人之素行固非欠佳，然被告丁○
    ○係坦承犯行認錯而未飾詞掩飾，犯後態度尚稱良好，而被
    告丙○○雖就剝奪行動自由之犯行，以及其與甲女獨處於9306
    -GF車上之時，曾取走甲女所有之200元之舉動固為坦認，惟
    仍否認強制猥褻及強盜犯行，犯後態度難認良好，並考量被
    告二人均未對甲女賠償而為實質之補償，復兼衡被告丁○○自
    述係高中肄業、入監前從事保全業、離婚而須扶養母親及1
    名就讀國中之小孩，被告丙○○自述係國中肄業、入監前從事
    食品工廠員工、未婚無子女而須拿零用金予父母之智識程度
    及家庭、經濟狀況等一切情狀，分別量處如主文第一、二項
    所示之刑，並就被告丁○○部分定其應執行刑。
　㈤沒收部分：
　⑴扣案如附表所示之物，均為被告丁○○所有而供實行或預備供
    實行事實欄「一」、「二」所示犯行使用之物，而同扣案之
    被告丙○○所有之使用0000000000門號之IPHONE手機1支（含S
    IM卡1張），係供其與被告丁○○聯絡實行事實欄「二」所示
    剝奪甲女行動自由犯行使用之物，均依刑法第38條第2項規
    定宣告沒收，並依同法第40條之2第1項併執行之；又被告丙
    ○○單獨實行強盜犯罪所取得而未扣案之犯罪所得200元，應
    依刑法第38條之1第1項前段、第3項規定，單獨對被告丙○○
    宣告沒收，並於全部或一部不能沒收或不宜執行沒收時，追
    徵其價額。
　⑵扣案之甲女所有之內衣褲1組（即起訴書附表編號15所示之物
    ），並非被告二人所有之物，又扣案之被告丁○○所有使用00
    00000000門號之ASUS牌手機1支（含SIM卡1張，即起訴書附
    表編號12所示2支手機之其中1支），以及扣案之摻入含Cloz
    apine成分之不詳藥品而為甲女飲用之優酪乳空瓶1個，被告
    丁○○業稱該ASUS牌手機未供本件犯行使用，優酪乳空瓶並非
    其所有等語（見院卷二第149、151頁），且上揭扣案物均非
    違禁物或須義務沒收之物，故均不予宣告沒收。
三、不另為無罪部分：
　㈠公訴意旨另認被告丙○○與甲女獨處於停在路旁之9306-GF車上
    之期間，除用手強行撫摸甲女陰部之外，尚有用手強行撫摸
    甲女胸部之猥褻舉動等語。
　㈡按犯罪事實應依證據認定之，無證據不得認定犯罪事實，刑
    事訴訟法第154條第1項定有明文。次按認定不利於被告之事
    實，須依積極證據，苟積極證據不足為不利於被告事實之認
    定，即應為有利於被告之認定，更不必有何有利之證據；且
    刑事訴訟法上所謂認定犯罪事實之證據，係指足以認定被告
    確有犯罪之積極證據而言，該項證據自需適合於被告犯罪事
    實之認定，始得採為斷罪資料；如未能發現相當證據，或證
    據不足以證明，自不能以推測或擬制之方法，以為裁判之基
    礎；又刑事訴訟法第161條第1項規定檢察官就被告犯罪事實
    ，應負舉證責任，並指出證明之方法，故檢察官對於起訴之
    犯罪事實，應負提出證據及說服之實質舉證責任，倘其所提
    出之證據，不足為被告有罪之積極證明，或其闡明之證明方
    法，無從說服法官以形成被告有罪之心證，基於無罪推定之
    原則，自應為被告無罪判決之諭知，最高法院30年上字第81
    6號、29年上字第3105號及92年台上字第128號等判例意旨可
    資參照。訊據被告丙○○對於其與甲女獨處於停在路旁之9306
    -GF車上之期間，曾有用手接觸甲女胸部之舉，固為坦認，
    然堅稱：因為被告丁○○曾用電擊棒電擊甲女，而在後座之甲
    女未動也未講話，我緊張害怕甲女會不會死亡，就從駕駛座
    側身轉頭朝向在後座之甲女，以右手手掌貼放在甲女之左側
    鎖骨下方、左側乳房上方之位置大約10秒，探查確認甲女仍
    有心跳後即結束接觸，該舉動並非出於猥褻之意等語。經查
    ：
　⑴甲女於偵訊及審理中陳稱：我與被告丙○○獨處於停在路旁之9
    306-GF車上之期間，而在被告丙○○出手撫摸我的陰部之前，
    坐在駕駛座之被告丙○○曾有側身面向我，右手從前排兩個座
    椅之中間伸過來，以手掌直接隔著我所著之外套而接觸如附
    圖黃色框線所示之我的左胸部位置約10秒，接觸之方式係先
    壓貼著，再左右移動，並無用手掌抓包著我的左乳房左右旋
    轉，接觸完畢後，並未再碰觸右乳房位置，且嗣後被告丁○○
    上車而再起動行駛時，被告丙○○有向被告丁○○表示其為了要
    看看我有無心跳而有摸我的胸口等語（見110年度偵字第218
    8號卷第166頁，院卷二第17、23、24、33、34、42、44至46
    、54頁，附圖所示框註甲女指稱遭被告丙○○接觸左胸部位置
    之照片，見院卷二第6頁）。
　⑵是被告丙○○與甲女獨處於停在路旁之9306-GF號車上之期間，
    在被告丙○○如前所示之用手撫摸甲女陰部之前，固曾有用右
    手掌壓觸如附圖黃色框線所示之甲女左胸部位置約10秒之舉
    動，然由甲女與被告丙○○獨處於停在路旁之9306-GF號車上
    之期間，甲女係有先受電擊棒電擊，並處於遭綑綁四肢、戴
    眼罩遮眼、膠帶封嘴而無法出聲、無法動彈地躺在後座之情
    狀，且當時坐在駕駛座之被告丙○○，側身朝向以臉部朝上偏
    右而身體略朝駕駛座傾斜、大腿以上躺在椅墊上、小腿伸出
    懸空而平躺在後座姿態之甲女，係伸手越過比較靠近被告丙
    ○○位置之甲女之右胸部，而特意直接以右手手掌壓貼甲女心
    臟所在之左胸部範圍，並在該處左右壓貼移動僅約10秒，並
    非抓包乳房左右旋轉而為揉捻撫玩之動作，衡與一般按壓人
    體心臟所在之左胸部而據以探查心跳之手法相符，又再參以
    被告丙○○以上開方式壓貼甲女左胸部约10秒完畢後，便未再
    續觸甲女之右胸部而再為觸摸撫弄之作為，且嗣後於被告丁
    ○○上車而再起動行駛時，被告丙○○即有主動向被告丁○○告知
    其在上揭與甲女獨處於9306-GF號車上時，曾因欲查看甲女
    有無心跳而有摸甲女胸口之事等情綜合以觀，被告丙○○辯稱
    其係因擔心受綑綁而無法動彈地躺在9306-GF號車後座之甲
    女之生命，始用右手掌壓觸甲女之左胸部約10秒而確認仍有
    心跳，並非出於撫摸甲女胸部而為猥褻之意等語，核與情理
    相合，衡非無據而應可採信，公訴意旨認被告尚有用手對甲
    女進行撫摸胸部之猥褻作為，容有誤會，然因公訴意旨認此
    與上開成立之強制猥褻犯行之間，具有接續行為之一部分關
    係，故就此部分不另為無罪之諭知。
據上論斷，應依刑事訴訟法第299條第1項前段，毒品危害防制條
例第6條第4項、第17條第2項，刑法第222條第1項第4款、第8款
、第224條、第302條第1項、第328條第1項、第55條前段、第59
條、第51條第5款、第38條第2項、第38條之1第1項前段、第3項
、第40條之2第1項，刑法施行法第1條第1項，判決如主文。
本案經檢察官黃淑妤提起公訴，檢察官乙○○到庭執行職務。
中　　華　　民　　國　　110 　年　　11　　月　　30　　日
　　　　　　　　　刑事第十三庭審判長法　官  鄭彩鳳
　　　　　　　　　                  法  官  王惠芬
　　　　　　　　　                  法  官　陳威龍
以上正本證明與原本無異。
如不服本判決應於收受本判決後20日內向本院提出上訴書狀，並
應敘述具體理由。其未敘述上訴理由者，應於上訴期間屆滿後20
日內向本院補提理由書狀（均須按他造當事人之人數附繕本）「
切勿逕送上級法院」。 
  　　　　　　　　　　　　　　　　　書記官  楊琄琄
中　　華　　民　　國　　110 　年　　11　　月　　30　　日
附錄論罪科刑法條：
刑法第222條第1項第4款、第8款：
犯前條之罪而有下列情形之一者，處7年以上有期徒刑：
四、以藥劑犯之。
八、攜帶兇器犯之。
中華民國刑法第224條：
對於男女以強暴、脅迫、恐嚇、催眠術或其他違反其意願之方法
，而為猥褻之行為者，處6月以上5年以下有期徒刑。
刑法第302條第1項：
私行拘禁或以其他非法方法，剝奪人之行動自由者，處5年以下
有期徒刑、拘役或9千元以下罰金。
刑法第328條第1項：
意圖為自己或第三人不法之所有，以強暴、脅迫、藥劑、催眠術
或他法，至使不能抗拒，而取他人之物或使其交付者，為強盜罪
，處5年以上有期徒刑。
毒品危害防制條例第6條第4項：
以第1項方法使人施用第四級毒品者，處3年以上10年以下有期徒
刑，得併科新臺幣3百萬元以下罰金。

附表一：
編號 名稱 用途 備註 1 含有Clozapine成分之不詳藥品1瓶 供實行事實欄「一」所示犯行使用（即摻入優酪乳讓甲女飲用） 臺灣臺南地方檢察署110年度南院保管毒字第78號扣押物品清單之物 2 電擊棒1支 供實行事實欄「二」所示犯行使用 起訴書附表編號1之物 3 帆布環扣皮帶4條 供實行事實欄「二」所示犯行使用 起訴書附表編號2之物 4 未使用過之綑綁繩子1組 預備供實行事實欄「二」所示犯行使用 起訴書附表編號3之物 5 綑綁衣1件、黑色長帶1條 供實行事實欄「二」所示犯行使用（黑色長帶即從甲女之脖子套綁延伸至大腿之物） 起訴書附表編號4之物（綑綁衣、黑色長帶扣置於同一袋，見院卷二第174頁及第191至193頁照片4張） 6 眼罩1件 供實行事實欄「二」所示犯行使用 起訴書附表編號5之物 7 童軍繩1條 預備供實行事實欄「二」所示犯行使用 起訴書附表編號6之物 8 衛生棉1包 預備供實行事實欄「二」所示犯行使用 起訴書附表編號7之物 9 口咬球1組 預備供實行事實欄「二」所示犯行使用 起訴書附表編號8之物 10 情趣骰子1顆 預備供實行事實欄「二」所示犯行使用 起訴書附表編號9之物 11 潤滑劑10包 供實行事實欄「二」所示犯行使用所剩 起訴書附表編號10之物 
12 保險套2個 預備供實行事實欄「二」所示犯行使用 起訴書附表編號11之物 13 使用0000000000門號之IPHONE手機1支（含SIM卡1張） 供實行事實欄「二」所示犯行使用 起訴書附表編號12所示之2支手機之其中1支 14 膠帶1組 供實行事實欄「二」所示犯行使用 起訴書附表編號13之物 15 使用過之潤滑劑1包  供實行事實欄「二」所示犯行使用 起訴書附表編號14之物 16 含硝西泮成分之「耐妥眠」橘色錠劑1顆 供實行事實欄「二」所示犯行使用（即甲女吐出者） 起訴書附表編號17之物 17 不詳成分之白色錠劑1顆 供實行事實欄「二」所示犯行使用（即甲女吐出者） 起訴書附表編號18之物 
18 不詳成分之白色錠劑9顆 預備供實行事實欄「二」所示犯行使用 起訴書附表編號16之物 

附表二：非供述證據（下列「警卷一」為臺南市政府警察局第一
        分局南市警一偵字第1100013695號卷、「警卷二」為同
        分局南市警一偵字第1100197364號卷，「偵卷一」為臺
        灣臺南地方檢察署110年度偵字第2188號卷、「偵卷二
        」為同署110年度他字第1988號卷、「偵卷三」為同署1
        10年度偵字第8259號卷、「偵卷四」為同署110年度偵
        字第10135號卷）
勘察採證同意書1份（警卷一第19頁）
現場勘察照片35張（警卷二第39至53、66、67頁）及扣押物品照
片29張（警卷二第53至65、69至70頁）
自願受搜索同意書1份（警卷二第71頁，偵卷二第137頁)
臺南市政府警察局第一分局搜索、扣押筆錄1份（警卷二第73至7
5頁，偵卷二第139至141頁)
臺南市政府警察局第一分局扣押物品目錄表及扣押物品收據各1
份（警卷二第77至81頁，偵卷二第143至147頁)
臺南市政府警察局第一分局扣押筆錄1份（警卷二第93至97頁，
偵卷二第75至79頁)
臺南市政府警察局第一分局扣押物品目錄表及扣押物品收據各1
份（警卷二第99至101頁，偵卷二第81至83頁)
通訊軟體LINE截圖8張（警卷二第103至117頁，偵卷二第85至99
頁）
內政部警政署刑事警察局110年02月17日刑生字第1100008643號
（起訴書誤載為「刑生鑑字第0000000000000號）鑑定書1份（偵
卷一第15至18頁）
高雄醫學大學附設中和醫院110年03月15日（轉碼編號：Z000000
000號）濫用藥物尿液檢驗報告1份（偵卷一第33至41頁）
臺灣臺南地方檢察署檢察事務官勘驗報告1份（偵卷一第59至118
頁）
臺南市立醫院（委託秀傳醫社團法人經營）110年01月04日受理
疑似性侵害事件驗傷診斷書1份（偵卷一第147至151頁，偵卷二
第21至25頁）
臺南市立醫院（委託秀傳醫社團法人經營）110年04月09日受理
疑似性侵害事件驗傷診斷書1份（偵卷一第153至157頁，偵卷二
第27至31頁）
高雄市立凱旋醫院110年5月4日（起訴書誤載為4月20日）濫用藥
物成品檢驗鑑定書1份（偵卷三第77頁，偵卷四第33頁、院卷一
第111頁)
AC000-A110001性侵害案件代號與真實姓名對照表（存於警卷一
之真實姓名代號對照表及錄影光碟封套）
性侵害案件驗證同意書、疑似性侵害案件證物採集單各1份（警
卷一彌封資料）
性侵害案件驗證同意書、疑似性侵害案件證物採集單各1份（警
卷二彌封資料）
甲女住處監視器錄影光碟1片（警卷一彌封資料）
臺南市政府警察局第一分局110年06月08日南市警一真字第11003
13696號函暨函附高雄醫學大學附設中和醫院濫用藥物尿液檢驗
報告（院卷一第77至97頁）
臺灣臺南地方檢察署110年度保管字第1204號扣押物品清單（院
卷一第105頁）
臺灣臺南地方檢察署110年度保管字第1205號扣押物品清單（院
卷一第107、108頁）
臺灣臺南地方檢察署110年度安保字第355號扣押物品清單（院卷
一第109頁）
法務部○○○○○○○○110年06月23日南所政字第11006000500號函暨函
附高雄市市立凱旋醫院濫用藥物成品檢驗鑑定書正本及收容人資
料表、訪談紀錄影本暨查獲粉末1罐（院卷一第147至156頁）
臺灣臺南地方檢察署110年度南院保毒字第78號扣押物品清單（
院卷一第157頁）
臺南市政府警察局第一分局110年07月03日南市警一偵字第11003
41907號函暨函附內政部警政署刑事警察局110年06月28日刑生字
第1100040021號鑑定書及內政部警政署刑事警察局110年05月10
日刑紋字第1100048102號鑑定書（院卷一第161至178頁）
臺南市政府警察局第一分局110年07月22日南市警一偵字第11003
88320號函暨函附丁○○路線圖、汽車行車軌跡監視器影像各1份（
院卷一第223至233頁）
臺南市政府警察局第一分局110年08月01日南市警一偵字第11004
06578號函1份（院卷一第243頁）
眠確當(耐妥眠)藥品資料1份（院卷一第261至263頁）
臺灣臺南地方檢察署110年08月26日甲○文仁110偵2188字第11090
51310號函1份（院卷一第353頁）
臺灣臺南地方法院110年度南院保管字第531號扣押物品清單1份(
臺灣臺南地方檢察署110年度保管字第1205號移送，院卷二第77
至81頁）
臺灣臺南地方法院110年度南院保管字第531號扣押物品清單1份(
臺灣臺南地方檢察署110年度保管字第1204號扣押物品清單移送
，院卷二第83頁）
臺灣臺南地方法院110年度南院保毒字第113號扣押物品清單1份
（院卷二第85頁）
甲女於110年9月29日作證時指證照片4張（院卷二第61至67頁）